臺灣新北地方法院刑事判決
110年度金重訴字第9號
公  訴  人  臺灣新北地方檢察署檢察官
被      告  林震東



選任辯護人  林鋕豪律師（法扶律師）
上列被告因違反銀行法案件，經檢察官提起公訴（110年度偵字
第26426號），本院判決如下：
    主  文
林震東犯銀行法第一百二十五條第一項後段之非法辦理國內外匯
兌業務罪，處有期徒刑參年陸月。扣案之OPPO廠牌行動電話壹支
（含不詳門號SIM卡壹張）沒收；未扣案之犯罪所得新臺幣捌拾
萬壹仟肆佰伍拾肆元沒收，於全部或一部不能沒收或不宜執行沒
收時，追徵其價額。
    事  實
一、林震東係中華電信股份有限公司(下稱中華電信公司)數據通
    信分公司之前業務經理，於民國102年9月間由中華電信公司
    派駐設於中國大陸江蘇省鎮江市之江蘇振華信息科技有限公
    司工作，陸續擔任該公司協理、副總經理職務，於103年11
    月底結束大陸工作返臺。嗣林震東於104年9月間認識在華泰
    旅行社股份有限公司（址設高雄市○○區○○○路00號14樓之8，
    下稱華泰旅行社）擔任財務主管之黃薈橋，得知華泰旅行社
    經營大陸地區旅遊業務有購買人民幣之需要，林震東明知非
    銀行業者，不得辦理國內外匯兌業務（下稱地下匯兌），仍
    基於非法辦理大陸地區與臺灣地區人民幣、新臺幣匯兌業務
    之集合犯意，自104年9月17日至105年12月間止，由黃薈橋
    向林震東匯兌人民幣，黃薈橋先以LINE通訊軟體（下稱LINE
    ）與林震東聯繫，將匯兌人民幣之需求金額告知林震東，並
    按當日人民幣對新臺幣之現金結售價格加碼一定比例作為匯
    差，雙方談妥後，林震東再透過友人施麗鴻（所涉違反銀行
    法部分，業經臺灣高雄地方檢察署檢察官以109年度偵字第2
    864號為不起訴處分）介紹後，與有人民幣換購成新臺幣需
    求之大陸地區台商或施麗鴻友人聯繫，請其等將人民幣匯入
    林震東設於中國銀行江蘇省丁卯橋支行帳號00000000000000
    00000號帳戶內或林震東指定之大陸地區人民幣帳戶，林震
    東再將人民幣匯入黃薈橋設於大陸地區銀行帳戶內、華泰旅
    行社負責人莊世棠設於大陸地區銀行帳戶內或匯到黃薈橋指
    定之華泰旅行社在大陸地區的交易往來對象帳戶內，嗣後黃
    薈橋再按照林震東指示，自如附表一所示之華泰旅行社及其
    個人帳戶將匯兌之新臺幣款項以支票方式支付或匯款方式支
    付至林震東名下所有或借用其不知情之親友所有、如附表二
    所示之臺灣地區銀行帳戶內，以此方式實際
    經營臺灣地區及大陸地區間之地下匯兌業務，總計匯兌金額
    合計達如附表三所示之新臺幣（下同，若為人民幣則另行敘
    明）2億9,215萬4,977元，林震東並獲有80萬1,454元之利益
    ，已逾1億元以上。嗣於108年10月9日，經法務部調查局高
    雄市調查處（下稱高雄市調處）持臺灣高雄地方法院核發搜
    索票前至林震東位於新北市○○區○○路000號11樓之1住處執行
    搜索，並扣得林震東持有OPPO、HTC廠牌手機各1支（含不詳
    門號SIM卡各1張），始悉上情。
二、案經高雄市調處報請臺灣高雄地方檢察署（下稱高雄地檢署
    ）檢察官陳請臺灣高等檢察署檢察長核轉臺灣新北地方檢察
    署檢察官偵查起訴。
    理  由
壹、證據能力方面：
    按「被告以外之人於審判外之陳述，雖不符刑事訴訟法第15
    9條之1至第159條之4之規定，而經當事人於審判程序同意作
    為證據，法院審酌該言詞陳述或書面陳述作成時之情況，認
    為適當者，亦得為證據。當事人、代理人或辯護人於法院調
    查證據時，知有刑事訴訟法第159條第1項不得為證據之情形
    ，而未於言詞辯論終結前聲明異議者，視為有前項之同意。
    」刑事訴訟法第159條之5定有明文。查本判決所引用以下審
    判外作成之相關供述證據，被告林震東及其辯護人於本院準
    備程序時已表示同意有證據能力，且檢察官、被告及辯護人
    於審判期日均表示無意見而不予爭執，亦未於言詞辯論終結
    前聲明異議，本院審酌上開證據資料製作時之情況，尚無違
    法取得及證明力明顯過低之瑕疵，認以之作為證據應屬適當
    。至其餘所依憑判斷之非供述證據，本院亦查無有何違反法
    定程序取得之情形，且上開各該證據均經本院於審判期日依
    法進行證據之提示、調查、辯論，被告於訴訟上之防禦權，
    已受保障，故上開證據資料均有證據能力。
貳、實體方面：
一、上揭犯罪事實，業據被告於警詢、偵查中、本院準備程序及
    審理時（見高雄地檢署108年度他字第6245號卷〈下稱他卷〉
    第57至64、153至165、189至197頁；高雄地檢署109年度偵
    字第2864號卷〈下稱偵2864卷〉第131至135頁；高雄市調處10
    9年12月30日高市法字第10968617870號卷〈下稱高雄調查卷〉
    第3至10頁；本院卷第65至67、101、104頁）均坦承不諱，
    核與證人即被告友人施麗鴻於警詢、偵查中之證述（見他卷
    第203至211、219至226頁）、證人即華泰旅行社財務主管黃
    薈橋於警詢、偵查中之證述（見他卷第43至55、91至100、1
    41至146頁）、證人即被告友人吳姝滿、黃薇芹、游碧鈐各
    於警詢時之證述（見高雄調查卷第22至24頁反面、28至31、
    38至40頁反面）、證人謝佩真、毛思穎各於警詢時之證述（
    見高雄調查卷第46至48、53至55頁）、證人即華泰旅行社會
    計人員陳琳恩於警詢、偵查中之證述（見他卷第11至16、83
    至87頁）大致相符，並有華泰旅行社(股)公司付款單影本34
    張、施麗鴻大額通貨交易申報紀錄、華泰旅行社(股)公司應
    付票據資料各1份、轉帳記錄管理擷圖4張、購買人民幣付款
    單明細表、被告大額通貨交易申報紀錄、施麗鴻台灣新光銀
    行帳號0000000000000號交易明細表各1份、被告與黃薈橋之
    LINE對話紀錄擷圖15張、臺灣新光商業銀行股份有限公司集
    中作業部109年4月10日新光銀集作字第1096002231號函暨所
    附開戶基本資料及交易明細、被告手機內資金明細畫面擷圖
    、被告新臺幣收款帳戶金額彙整表、吳姝滿、黃薇芹、游碧
    鈐各自所有之中國信託銀行帳號000000000000、0000000000
    00、000000000000號帳戶基本資料及存款交易明細、謝佩真
    所有之台新銀行帳號00000000000000號帳戶基本資料及存款
    交易明細、毛思穎所有之兆豐國際商業銀行帳號0000000000
    0號客戶存款往來交易明細表、被告所有之臺灣銀行帳號000
    000000000號、中國信託銀行帳號00000000000號帳戶基本資
    料及交易明細、施麗鴻所有之中國信託銀行帳號0000000000
    00號、臺灣新光銀行帳號0000000000000號之客戶基本資料
    及交易明細、廖文堅、吳姝滿各自所有之中國信託銀行帳號
    000000000000、000000000000號之帳戶基本資料及存款交易
    明細、大額通貨交易申報紀錄、高雄市調處數位證據檢視報
    告、被告手機內資金明細文件、被告與黃薈橋之LINE對話紀
    錄擷圖各1份（見他卷第17至33、38、41至42、65至71、75
    、132至137、185至186頁；偵2864卷第105至107、119至121
    頁；高雄調查卷第20頁反面至21、25至27頁反面、32至37、
    41至45頁反面、49至51頁反面、56至57、74至104、107至14
    6頁反面）在卷可稽，及查獲被告所持用之OPPO廠牌行動電
    話1支（含不詳門號SIM卡1張）扣案可佐，綜合上開補強證
    據，足資擔保被告前開任意性自白，具有相當可信性，堪信
    屬實。是本案事證明確，被告上開犯行堪以認定，應予依法
    論科。
二、論罪科刑：
㈠、被告行為後，銀行法第125條第1項於107年1月31日修正公布
    ，並自同年2月2日起施行，原該條第1項後段規定「其犯罪
    所得達新臺幣1億元以上者」，修正規定為「其因犯罪獲取
    之財物或財產上利益達新臺幣1億元以上者」，觀諸此次修
    正立法理由謂以：「㈠104年12月30日修正公布之刑法第38條
    之1第4項所定沒收之『犯罪所得』範圍，包括違法行為所得、
    其變得之物或財產上利益及其孳息，與原第1項後段『犯罪所
    得』依立法說明之範圍包括因犯罪直接取得之財物或財產上
    利益、因犯罪取得之報酬、前述變得之物或財產上利益等，
    有所不同。㈡查原第1項後段係考量犯罪所得達1億元對金融
    交易秩序之危害較為嚴重而有加重處罰之必要，惟『犯罪所
    得金額達1億元』之要件與行為人主觀之惡性無關，故是否具
    有故意或認識（即預見），並不影響犯罪成立，是以犯罪行
    為所發生之客觀結果，即『犯罪所得』達法律擬制之一定金額
    時，加重處罰，以資懲儆，與前開刑法係因違法行為獲取利
    得不應由任何人坐享之考量有其本質區別。鑑於該項規定涉
    及罪刑之認定，為避免混淆，造成未來司法實務上犯罪認定
    疑義，該『犯罪所得』之範圍宜具體明確。另考量變得之物或
    財產上利益，摻入行為人交易能力、物價變動、經濟景氣等
    因素干擾，將此納入犯罪所得計算，恐有失公允，故宜以因
    犯罪行為時獲致之財物或財產上利益為計，不應因行為人交
    易能力、物價變動、經濟景氣等因素，而有所增減，爰修正
    第1項，以資明確。㈢又『因犯罪取得之報酬』本可為『因犯罪
    獲取之財物或財產上利益』所包含，併此敘明」等語。基此
    ，銀行法第125條第1項後段修正後所謂「因犯罪獲取之財物
    或財產上利益」包括「因犯罪直接取得之財物或財產上利益
    、因犯罪取得之報酬」，顯與93年2月4日修法增訂第125條
    第1項後段所指「犯罪所得」包括「因犯罪直接取得之財物
    或財產上利益、因犯罪取得之報酬、前述變得之物或財產上
    利益等」之範圍較為限縮，此項犯罪加重處罰條件既有修正
    ，涉及罪刑之認定，自屬犯罪後法律有變更，非僅屬純文字
    修正，且修正後之法律較有利於行為人（最高法院108年度
    台上字第1188號判決意旨參照）。本案被告非法辦理國內外
    匯兌業務所獲取之財物或財產上利益已達1億元以上，依前
    述說明，應適用對被告較有利之107年1月31日修正公布、同
    年2月2日施行之銀行法第125條第1項後段規定論處。起訴書
    認行為時即修正前之規定對被告較為有利，容有誤會。又銀
    行法第125條雖另於108年4月17日修正公布、同年月19日施
    行，但本次修正僅係將同條第2項「經營『銀行』間資金移轉
    帳務清算之金融資訊服務事業，未經主管機關許可，而擅自
    營業者，依前項規定處罰」，修正為「經營『金融機構』間資
    金移轉帳務清算之金融資訊服務事業，未經主管機關許可，
    而擅自營業者，依前項規定處罰」，與本案涉及之罪名及適
    用法條無關，附此敘明。
㈡、核被告所為，係違反銀行法第29條第1項非銀行不得辦理國內
    外匯兌業務之規定，因其犯罪所得已逾1億元以上，應依現
    行法即107年1月31日修正公布、同年2月2日施行之銀行法第
    125條第1項後段規定論處。又按刑事法若干犯罪行為態樣，
    本質上原具有反覆、延續實行之特徵，立法時既予特別歸類
    ，定為犯罪構成要件之行為要素，則行為人基於概括犯意，
    在密切接近之一定時、地持續實行之複次行為，倘依社會通
    念，於客觀上認為符合一個反覆、延續性之行為觀念者，於
    刑法評價上，即應僅成立一罪，學理上所稱「集合犯」之職
    業性、營業性或收集性等具有重複特質之犯罪均屬之，例如
    經營、從事業務等行為概念者是。本案被告自104年9月17日
    至105年12月間止，出於一個違反銀行法非法經營地下匯兌
    之犯意，以相同行為模式，多次辦理地下匯兌業務之行為，
    依一般社會通念，符合一個反覆、延續性之行為觀念，應屬
    集合犯，僅論以一罪。
㈢、本案無銀行法第125條之4第2項前段減刑規定之適用：
  1.按犯第125條、第125條之2或第125條之3之罪，在偵查中自
    白，如有犯罪所得並自動繳交全部所得財物者，減輕其刑；
    並因而查獲其他正犯或共犯者，減輕其刑至二分之一，原銀
    行法第125條之4第2項定有明文。該規定同經前開修正為「
    犯第125條、第125條之2或第125條之3之罪，在偵查中自白
    ，如自動繳交全部犯罪所得者，減輕其刑；並因而查獲其他
    正犯或共犯者，減輕其刑至二分之一。」亦即將「如有犯罪
    所得並自動繳交全部所得財物者」修正為「如自動繳交全部
    犯罪所得者」，其立法理由略以：原第1項及第2項所定「如
    有犯罪所得並自動繳交全部所得財物」之減輕或免除刑罰規
    定，無涉構成犯罪事實，非屬不法構成要件，性質上為「刑
    罰裁量規則」。基於刑事立法政策一貫性，其「犯罪所得」
    之範圍，為與刑法第38條之1第4項所定沒收之「犯罪所得」
    範圍一致，以達所宣示「任何人都不得保有犯罪所得」之立
    法目的，爰配合刑法沒收新制之犯罪所得範圍酌作文字修正
    。是修正前銀行法第125條之4之「犯罪所得」之內涵與修正
    後「犯罪所得」之範圍應屬相同，難認有行為後法律變更之
    情形，自應依法律適用之一般原則適用裁判時法即修正後銀
    行法第125條之4第2項規定，合先敘明。
  2.被告固於偵查中自白犯行，然其迄至本院言詞辯論終結前，
    並未自動繳交全部犯罪所得（數額見後述），自無銀行法第
    125條之4第2項前段減刑規定之適用。辯護人就此部分所為
    主張，自非有理。　　
㈣、又犯罪之情狀顯可憫恕，認科以最低度刑仍嫌過重者，得酌
    量減輕其刑，刑法第59條定有明文。被告所犯銀行法第125
    條第1項後段之罪，其法定刑為7年以上有期徒刑，得併科2,
    500萬元以上5億元以下罰金，罪刑甚為嚴峻。而考諸銀行法
    第125條第1項之立法意旨，主要係因地下投資公司或類似組
    織以高額利潤非法吸收民間游資，業務發展往往極為迅速，
    吸金規模驚人，一旦經營者週轉不靈或惡性倒閉，將造成投
    資大眾之利益遭受重大損害，故乃加重處罰以抑制並嚴懲地
    下投資公司之違法吸金行為。至於辦理國內外匯兌業務，雖
    同為該條所規範，但非銀行辦理國內外匯兌者，雖違反政府
    匯兌管制，影響政府對於進出國資金之管制，惟如無匯兌詐
    欺或其他非法情事，尚不致對於社會大眾之個人財產及社會
    安定造成重大衝擊，故其不法內涵、侵害法益之嚴重性，與
    從事地下投資公司或類似違法組織，尚有不同。況同為非法
    辦理國內外匯兌業務之人，其原因動機不一，犯罪情節未必
    盡同，所造成危害社會之程度自屬有異，法律科處此類犯罪
    ，所設之法定最低本刑卻不可謂不重。於此情形，倘依其情
    狀處以較輕之有期徒刑，即足以懲儆，並可達防衛社會之目
    的者，自非不可依客觀之犯行與主觀之惡性二者加以考量其
    情狀，是否有可憫恕之處，適用刑法第59條之規定酌量減輕
    其刑，期使個案裁判之量刑，能斟酌至當，符合比例原則。
    查本案被告所為人民幣與新臺幣之地下匯兌，犯罪期間非短
    ，經手之匯兌總額亦非寡少，惟其於本院審理時供稱：伊純
    粹好意幫朋友，才從事人民幣與新臺幣之地下匯兌等語（見
    本院卷第104至105頁），且其往來匯兌業務之客戶人數亦不
    多，對於他人之財產並未造成直接影響，惡性尚非重大；再
    參以其自地下匯兌中所賺取之實際犯罪所得（詳下述），亦
    非屬鉅額，且其犯罪後復坦承犯行之態度非劣，本院斟酌上
    情，倘對被告科以法定最低度刑為有期徒刑7年，實屬情輕
    法重，衡其犯罪情狀在客觀上顯非不可憫恕，本院依客觀之
    犯行與主觀之惡性二者加以考量犯罪情狀，就被告所為本案
    地下匯兌犯行依刑法第59條之規定酌減其刑。　　
㈤、爰審酌被告無視政府對於匯兌管制之禁令，非法辦理臺灣地
    區與大陸地區間匯兌業務，影響政府對於進出國資金之管制
    ，尚有不當。惟考量被告未曾受有期徒刑以上刑之宣告，此
    有臺灣高等法院被告前案紀錄表1份附卷可憑，其素行尚可
    ，且犯後坦承犯行，堪見悔意之態度；再衡酌其犯罪期間長
    短、辦理地下匯兌之金額達2億9千萬元以上、犯罪所得高低
    ，暨於本院審理時自述其碩士畢業之智識程度、目前從事家
    教工作之收入情形、需賴家人生活救助之家庭經濟生活狀況
    （見本院卷第103頁），及其犯罪之動機、目的、手段等一
    切情狀，量處如主文所示之刑。　　
㈥、另辯護人雖請求給予緩刑宣告云云，惟被告就本案地下匯兌
    犯行宣告如主文所示之刑已逾2年，與刑法第74條第1項所定
    得為緩刑宣告之要件不符，是辯護人前開請求，並非有據。
參、沒收部分：
一、犯罪工具部分：
　　扣案OPPO廠牌手機1支（含不詳門號SIM卡1張）為被告所有
    ，且留有本案匯、還資料而與本案犯罪事實有關，業據其於
    警詢、本院準備程序、審理時陳明在卷（見他卷第154頁；
    本院卷第67、102頁），參以前開扣案OPPO廠牌手機經法務
    部調查局人員檢視後，確有發現被告與黃薈橋之通話、存有
    資金往來明細、轉帳紀錄擷圖等地下匯兌相關資料，此有卷
    附高雄市調處數位證據檢視報告可證，是前開扣案物應依刑
    法第38條第2項前段之規定沒收。至於另支扣案HTC廠牌手機
    （含不詳門號SIM卡1張）與本案無關，業據被告陳明在卷（
    見本院卷第102頁），且依卷內相關事證，查無與本案被告
    犯行直接相關，自毋庸諭知沒收之宣告，附此敘明。
二、犯罪所得部分：
㈠、刑法及刑法施行法沒收相關條文，已於104年12月30日、105
    年6月22日修正公布，並於105年7月1日生效施行，依修正後
    刑法第2條第2項：「沒收、非拘束人身自安處分適用裁判時
    之法律」、刑法施行法第10條之3第2項：「105年7月1日前
    施行之其他法律關於沒收、追徵、追繳、抵償之規定，不再
    適用」等規定，沒收應直接適用裁判時之法律，且刑事特別
    法關於沒收及其替代手段等規定，均不再適用，惟刑法沒收
    新制生效後，倘其他法律針對沒收另有特別規定，依刑法第
    11條「特別法優於普通法」之原則，仍應優先適用該特別法
    之規定。嗣銀行法第136條之1於107年1月31日修正公布，並
    自同年2月2日起施行，修正後規定為：「犯本法之罪，犯罪
    所得屬犯罪行為人或其以外之自然人、法人或非法人團體因
    刑法第38條之1第2項所列情形取得者，除應發還被害人或得
    請求損害賠償之人外，沒收之」，此規定既在刑法沒收新制
    生效後始修正施行，依上開說明，違反銀行法案件之犯罪所
    得沒收，即應優先適用修正後銀行法第136條之1規定處理，
    至新法未予規範之沒收部分（例如：犯罪所得之追徵、排除
    、過苛調等項），仍回歸適用刑法沒收新制相關規定處理。
㈡、按犯罪所得，屬於犯罪行為人者，沒收之。但有特別規定者
    ，依其規定；前二項之沒收，於全部或一部不能沒收或不宜
    執行沒收時，追徵其價額；犯罪所得之認定顯有困難時，得
    以估算認定之，刑法第38條之1第1項、第3項、第38條之2第
    1項前段分別定有明文。次按犯銀行法之罪，犯罪所得屬犯
    罪行為人或其以外之自然人、法人或非法人團體因刑法第38
    條之1第2項所列情形取得者，除應發還被害人或得請求損害
    賠償之人外，沒收之，銀行法第136條之1亦定有明文。再者
    ，非法經營匯兌業者所經手之匯付款項，雖應計算於銀行法
    第125條第1項之「因犯罪獲取之財物或財產上利益」內，惟
    非屬同法第136條之1所稱應沒收之犯罪所得。銀行法第136
    條之1所稱應沒收之「犯罪所得」，係指匯兌業者實際收取
    之匯率差額、管理費、手續費或其他名目之報酬等不法利得
    （最高法院108年度台上字第98號、第2465號判決意旨參照
    ）。又刑法第38條之1於其立法理由五、㈢中已揭示利得沒收
    係採「總額原則」，認基於澈底剝奪犯罪所得，以根絕犯罪
    誘因之意旨，不問成本、利潤，均應沒收，故沒收利得並不
    扣除其支出之犯罪成本。　
㈢、查被告雖於本院審理時辯稱：黃薈橋並未依約定將應匯還的
    新臺幣金額給伊，實際上差距2千多萬元，且附表三「返還
    編號」欄之編號「還255」至「還258」所示之支票4張（下
    稱本案支票）並未兌現，所以伊本案並無取得任何犯罪所得
    云云。惟查：
　⒈關於附表三所示內容，業經被告與黃薈橋於另案民事請求給
    付票款事件中均不爭執，並為臺灣橋頭地方法院（下稱橋頭
    地院）以107年度橋簡字第179號民事簡易確定判決認定在案
    ，此有前開橋頭地院民事簡易判決1份（見橋頭地院107年度
    橋簡字第179號卷第83至87頁反面）在卷可查，且為被告自
    承在卷（見高雄調查卷第4頁反面至第5頁），可見被告並不
    否認本案支票之金額業經黃薈橋匯還清償完畢，是其事後翻
    詞否認，自難採信。
　⒉據被告於警詢時供稱：伊自104年9月17日起至105年12月15日
    止提供予黃薈橋之款項，共計人民幣5,910萬3,078元，乘以
    當日即期匯率後，相當於2億9,215萬4,977元，而黃薈橋自1
    04年9月18日起至105年12月17日期間，共還款2億9,295萬6,
    431元，且伊是以人民幣現金賣出價加碼0.01至0.06，要求
    黃薈橋匯入新臺幣款項還款，中間差價就是伊收取之利息費
    用等語（見高雄調查卷第4頁反面、第9頁反面），則被告於
    104年9月17日至105年12月17日止辦理地下匯兌期間，共獲
    取80萬1,454元之匯差利益【計算式：2億9,295萬6,431元（
    按起訴書附表三誤載「292,856,431」，業經檢察官當庭更
    正）-2億9,215萬4,977元＝80萬1,454元】，未據扣案，亦無
    被害人或得請求損害賠償之人主張於本案受有損害，並無銀
    行法第136條之1不應沒收之除外情形，爰依銀行法第136條
    之1及刑法第38條之1第3項規定，對被告宣告沒收，並於全
    部或一部不能沒收或不宜執行沒收時，追徵其價額。
據上論斷，應依刑事訴訟法第299條第1項前段（本案採判決精簡
原則，僅引述程序法條），判決如主文。
本案經檢察官阮卓群提起公訴，檢察官鄭心慈到庭執行職務。
中　　華　　民　　國　　111 　年　　9 　　月　　21　　日
                  刑事第十五庭  審判長法　官  黃湘瑩

                                      法  官  游涵歆

                                      法  官  梁世樺
以上正本證明與原本無異。
如不服本判決應於收受判決後20日內向本院提出上訴書狀，並應
敘述具體理由；其未敘述上訴理由者，應於上訴期間屆滿後20日
內向本院補提理由書（均須按他造當事人之人數附繕本）「切勿
逕送上級法院」。
                                      書記官　曾翊凱
中　　華　　民　　國　　111 　年　　9 　　月　　22　　日
附錄本案論罪科刑法條全文：
銀行法第29條第1項
除法律另有規定者外，非銀行不得經營收受存款、受託經理信託
資金、公眾財產或辦理國內外匯兌業務。

銀行法第125條第1項
違反第29條第1項規定者，處3年以上10年以下有期徒刑，得併科
新臺幣1千萬元以上2億元以下罰金。其因犯罪獲取之財物或財產
上利益達新臺幣一億元以上者，處7年以上有期徒刑，得併科新
臺幣2千5百萬元以上5億元以下罰金。
附表一：
編號 戶名 銀行名稱 銀行帳號 備註 ㈠ 華泰旅行社 中國信託商業銀行新興分行 000000000000 活存 ㈡ 華泰旅行社 中國信託商業銀行新興分行 000000000000 支存 ㈢ 華泰旅行社台南分公司 中國信託商業銀行 000000000000 　 ㈣ 黃薈橋 中國信託商業銀行新興分行 000000000000 　 

附表二：
編號 戶名 銀行名稱 銀行帳號 ㈠ 林震東 臺灣銀行信義分行 000000000000 ㈡ 林震東 中國信託商業銀行城東分行 000000000000 ㈢ 施麗鴻 中國信託商業銀行中山分行 000000000000 ㈣ 施麗鴻 臺灣新光銀行土城分行 000000000000 ㈤ 吳姝滿 中國信託商業銀行 000000000000 ㈥ 廖文堅 中國信託商業銀行 000000000000 
附表三： 
匯款編號 林震東匯出人民幣日期 林震東匯出人民幣金額 當天匯率 相當於新臺幣金額 林震東匯出新臺幣金額 返還編號 黃薈橋返還新臺幣日期 黃薈橋返還新臺幣金額 備註  匯1 104年9月17日   280,000  5.126  1,435,280  　 還1  104年9月18日 1,456,000  　 匯2 104年9月30日   300,000  5.243  1,572,900  　 還2  104年10月2日 1,590,000  　 匯3 104年10月6日   350,000  5.214  1,824,900  　 還3  104年10月13日 1,855,000  　 匯4 104年10月14日   300,000  5.182  1,554,600  　 還4  104年10月21日 3,445,000  　 匯5 104年10月15日   350,000  5.144  1,800,400  　 還5  104年10月28日 1,835,925  　 匯6 104年10月22日   300,000  5.146  1,543,800  　 還6  104年10月29日 1,575,000  　 匯7 104年10月23日   349,700  5.125  1,792,213  　 還7  104年11月6日 3,832,500  　 匯8 104年10月30日   330,000  5.199  1,715,670  　 還8  104年11月9日 1,848,000  　 匯9 104年11月2日   350,000  5.178  1,812,300  　 還9  104年11月13日 2,033,460  　 匯10 104年11月3日   400,000  5.175  2,070,000  　 還10  104年11月16日 2,263,520  　 匯11 104年11月6日   390,000  5.164  2,013,960  　 還11  104年11月17日 1,579,200  　 匯12 104年11月8日   430,000  5.164  2,220,520  　 還12  104年11月18日 1,572,000  　 匯13 104年11月9日   300,000  5.178  1,553,400  　 還13  104年11月19日 1,052,000  　 匯14 104年11月10日   500,000  5.184  2,592,000  　 還14  104年11月24日 3,137,400  　 匯15 104年11月16日   600,000  5.192  3,115,200  　 還15  104年11月25日 2,379,600  　 匯16 104年11月17日   450,000  5.186  2,333,700  　 還16  104年11月26日 1,582,500  　 匯17 104年11月18日   300,000  5.179  1,553,700  　 還17  104年11月27日 1,579,500  　 匯18 104年11月19日   300,000  5.154  1,546,200  　 還18  104年12月2日 1,565,100  　 匯19 104年11月25日   500,000  5.126  2,563,000  　 還19  104年12月3日 1,047,400  　 匯20 104年11月26日   300,000  5.125  1,537,500  　 還20  104年12月4日 1,567,200  　 匯21 104年11月27日   390,000  5.119  1,996,410  　 還21  104年12月7日 38,920  　 匯22 104年11月30日   700,000  5.132  3,592,400  　 還22  104年12月7日 2,593,500  　 匯23 104年12月2日   300,000  5.140  1,542,000  　 還23  104年12月8日 1,041,400  　 匯24 104年12月3日   100,000  5.147  514,700  　 還24  104年12月10日 1,569,900  　 匯25 104年12月4日   100,000  5.133  513,300  　 還25  104年12月11日 524,900  　 匯26 104年12月7日   200,000  5.126  1,025,200  　 還26  104年12月14日 525,300  　 匯27 104年12月8日   300,000  5.121  1,536,300  　 還27  104年12月14日 1,043,800  　 匯28 104年12月9日   142,054  5.119  727,174  　 還28  104年12月16日 1,572,000  　 匯29 104年12月14日   390,000  5.087  1,983,930  　 還29  104年12月17日 739,391  　 匯30 104年12月15日   310,000  5.078  1,574,180  　 還30  104年12月18日 2,069,200  　 匯31 104年12月17日   320,000  5.071  1,622,720  　 還31  104年12月21日 2,017,470  　 匯32 104年12月18日   280,000  5.077  1,421,560  　 還32  104年12月24日 1,655,040  　 匯33 104年12月21日   340,000  5.076  1,725,840  　 還33  104年12月25日 1,446,200  　 匯34 104年12月22日   390,000  5.085  1,983,150  　 還34  104年12月28日 1,757,800  　 匯35 104年12月23日 　 　 　 860,750  還35  104年12月29日 2,005,380  　 匯36 104年12月25日   320,000  5.070  1,622,400  　 還36  105年1月5日 765,400  　 匯37 104年12月28日   500,000  5.072  2,536,000  　 還37  105年1月11日 4,167,150  　 匯38 104年12月29日   700,000  5.047  3,532,900  　 還38  105年1月18日 1,994,850  　 匯39 104年12月30日   770,000  5.038  3,879,260  　 還39  105年1月19日 1,604,870  　 匯40 105年1月11日   390,000  5.075  1,979,250  　 還40  105年1月20日 5,430,000  　 匯41 105年1月12日  310,000  5.129  1,589,990  　 還41  105年1月26日 2,037,750  　 匯42 105年1月18日   390,000  5.162  2,013,180  　 還42  105年1月27日 1,836,450  　 匯43 105年1月19日   350,000  5.158  1,805,300  　 還43  105年1月27日 104,940  　 匯44 105年1月20日    20,000  5.169  103,380  　 還44  105年1月28日 828,000  　 匯45 105年1月25日   320,000  5.136  1,643,520  　 還45  105年2月2日 1,672,640  　 匯46 105年1月27日   380,000  5.145  1,955,100  　 還46  105年2月5日 1,189,740  　 匯47 105年1月30日   390,000  5.137  2,003,430  　 還47  105年2月22日 2,606,000  　 匯48 105年2月4日   390,000  5.109  1,992,510  　 還48  105年2月23日 2,727,500  　 匯49 105年2月15日   410,000  5.146  2,109,860  　 還49  105年2月24日 1,579,500  　 匯50 105年2月16日   300,000  5.155  1,546,500  　 還50  105年2月24日 1,735,000  　 匯51 105年2月22日   500,000  5.155  2,577,500  　 還51  105年2月24日 4,252,000  　 匯52 105年2月23日   500,000  5.153  2,576,500  　 還52  105年3月1日 878,455  　 匯53 105年2月24日 1,500,000  5.147  7,720,500  　 還53  105年3月3日 2,666,000  　 匯54 105年3月1日   170,607  5.131  875,385  　 還54  105年3月3日 100,000  　 匯55 105年3月3日   500,000  5.103  2,551,500  　 還55  105年3月4日 977,200  　 匯56 105年3月3日    65,000  5.103  331,695  　 還56  105年3月4日 1,688,800  　 匯57 105年3月4日   500,000  5.105  2,552,500  　 還57  105年3月8日 231,760  　 匯58 105年3月10日   300,000  5.115  1,534,500  　 還58  105年3月9日 367,500  　 匯59 105年3月11日   700,000  5.119  3,583,300  　 還59  105年3月10日 1,603,500  　 匯60 105年3月17日   200,000  5.084  1,016,800  　 還60  105年3月11日 1,885,862  　 匯61 105年3月18日   700,000  5.071  3,549,700  　 還61  105年3月11日 1,998,888  　 匯62 105年3月25日   900,000  5.063  4,556,700  　 還62  105年3月18日 1,999,999  　 匯63 105年3月31日   800,000  5.037  4,029,600  　 還63  105年3月18日 1,531,101  　 匯64 105年4月1日 　 　 　 333,900  還64  105年3月23日 294,000  　 匯65 105年4月1日    68,690  5.048  346,747  　 還65  105年3月25日 605,400  　 匯66 105年4月6日 　 　 　 1,599,998  還66  105年3月25日 2,636,103  　 匯67 105年4月7日 　 　 　 1,999,999  還67  105年3月25日 1,999,997  　 匯68 105年4月7日 　 　 　 3,900,003  還68  105年3月30日 271,500  　 匯69 105年4月13日   290,110  5.054  1,466,216  　 還69  105年3月31日 91,500  　 匯70 105年4月18日   580,000  5.056  2,932,480  　 還70  105年4月1日 2,540,500  　 匯71 105年4月25日   100,000  5.031  503,100  　 還71  105年4月6日 349,357  　 匯72 105年4月25日 　 　 　 976,980  還72  105年4月6日 237,000  　 匯73 105年4月25日 　 　 　 1,970,000  還73  105年4月7日 107,400  　 匯74 105年5月10日   800,000  5.036  4,028,800  　 還74  105年4月8日 100,000  　 匯75 105年5月10日 　 　 　 1,000,000  還75  105年4月13 220,500  　 匯76 105年5月12日 　 　 　 2,662,600  還76  105年4月14日 315,600  　 匯77 105年5月17日   800,000  5.050  4,040,000  　 還77  105年4月15日 132,300  　 匯78 105年5月25日   800,000  5.036  4,028,800  　 還78  105年4月18日 1,477,820  　 匯79 105年5月31日 　 　 　 372,800  還79  105年4月20日 223,500  　 匯80 105年5月31日   800,000  5.014  4,011,200  　 還80  105年4月21日 321,000  　 匯81 105年6月1日   506,510  5.009  2,537,109  　 還81  105年4月22日 143,100  　 匯82 105年6月2日   480,000  5.015  2,407,200  　 還82  105年4月27日 264,000  　 匯83 105年6月7日   800,000  4.982  3,985,600  　 還83  105年4月28日 159,300  　 匯84 105年6月21日   800,000  4.961  3,968,800  　 還84  105年4月29日 146,700  　 匯85 105年6月22日   251,950  4.952  1,247,656  　 還85  105年5月3日 144,000  　 匯86 105年6月24日   650,820  4.951  3,222,210  　 還86  105年5月4日 253,500  　 匯87 105年6月28日   800,000  4.915  3,932,000  　 還87  105年5月5日 152,100  　 匯88 105年6月29日    72,760  4.912  357,397  　 還88  105年5月6日 152,100  　 匯89 105年6月30日   560,289  4.910  2,751,019  　 還89  105年5月10日 2,175,000  　 匯90 105年7月1日    32,310  4.894  158,125  　 還90  105年5月10日 1,985,000  　 匯91 105年7月7日   276,480  4.888  1,351,434  　 還91  105年5月10日 141,000  　 匯92 105年7月11日   507,580  4.871  2,472,422  　 還92  105年5月11日 2,500,000  　 匯93 105年7月12日   800,000  4.871  3,896,800  　 還93  105年5月11日 252,000  　 匯94 105年7月12日 　 　 　 692,900  還94  105年5月13日 151,200  　 匯95 105年7月15日 　 　 　 5,030,300  還95  105年5月16日 145,500  　 匯96 105年7月19日   992,420  4.835  4,798,351  　 還96  105年5月17日 1,578,400  　 匯97 105年7月22日   129,260  4.869  629,367  　 還97  105年5月17日 2,500,000  　 匯98 105年7月26日   697,520  4.869  3,396,225  　 還98  105年5月20日 253,400  　 匯99 105年8月2日   717,785  4.831  3,467,619  　 還99  105年5月23日 181,500  　 匯100 105年8月9日   380,000  4.778  1,815,640  　 還100  105年5月25日 1,591,200  　 匯101 105年8月9日 　 　 　 475,814  還101  105年5月25日 2,500,000  　 匯102 105年8月16日   391,170  4.779  1,869,401  　 還102  105年5月26日 279,000  　 匯103 105年8月18日    84,167  4.796  403,665  　 還103  105年5月26日 175,500  　 匯104 105年8月23日   300,000  4.829  1,448,700  　 還104  105年5月26日 193,500  　 匯105 105年8月24日   600,800  4.827  2,900,062  　 還105  105年5月27日 170,100  　 匯106 105年8月26日    89,465  4.805  429,879  　 還106  105年5月30日 154,500  　 匯107 105年8月29日   449,914  4.818  2,167,686  　 還107  105年5月31日 2,500,000  　 匯108 105年8月31日   404,627  4.807  1,945,042  　 還108  105年6月1日 253,500  　 匯109 105年9月2日   118,110  4.804  567,400  　 還109  105年6月2日 2,543,187  　 匯110 105年9月5日   550,000  4.775  2,626,250  　 還110  105年6月3日 302,400  　 匯111 105年9月12日   392,425  4.805  1,885,602  　 還111  105年6月3日 133,200  　 匯112 105年9月20日   477,490  4.764  2,274,762  　 還112  105年6月4日 2,418,720  　 匯113 105年9月22日   134,635  4.767  641,805  　 還113  105年6月7日 114,000  　 匯114 105年9月23日   250,000  4.757  1,189,250  　 還114  105年6月7日 78,400  　 匯115 105年9月29日   150,000  4.760  714,000  　 還115  105年6月8日 180,800  　 匯116 105年9月30日   600,000  4.760  2,856,000  　 還116  105年6月8日 256,500  　 匯117 105年10月13日   450,000  4.780  2,151,000  　 還117  105年6月14日 155,700  　 匯118 105年10月14日   373,160  4.768  1,779,227  　 還118  105年6月14日 179,100  　 匯119 105年10月19日   100,000  4.739  473,900  　 還119  105年6月14日 161,100  　 匯120 105年10月20日   450,000  4.739  2,132,550  　 還120  105年6月17日 755,800  　 匯121 105年10月21日   400,000  4.738  1,895,200  　 還121  105年6月21日 4,030,400  　 匯122 105年10月27日   600,000  4.728  2,836,800  　 還122  105年6月21日 3,141,600  　 匯123 105年10月28日   400,000  4.724  1,889,600  　 還123  105年6月21日 888,800  　 匯124 105年11月3日   450,000  4.714  2,121,300  　 還124  105年6月21日 67,200  　 匯125 105年11月4日   198,500  4.713  935,531  　 還125  105年6月24日 1,251,436  　 匯126 105年11月7日   201,500  4.710  949,065  　 還126  105年6月24日 16,700  　 匯127 105年11月8日   350,000  4.706  1,647,100  　 還127  105年6月24日 150,300  　 匯128 105年11月10日   500,000  4.703  2,351,500  　 還128  105年6月24日 146,700  　 匯129 105年11月11日   500,000  4.721  2,360,500  　 還129  105年6月24日 133,600  　 匯130 105年11月14日   755,859  4.733  3,577,481  　 還130  105年6月24日 249,000  　 匯131 105年11月14日   245,405  4.733  1,161,502  　 還131  105年6月28日 2,500,000  　 匯132 105年11月14日   398,736  4.733  1,887,217  　 還132  105年6月28日 1,517,600  　 匯133 105年11月17日   450,000  4.697  2,113,650  　 還133  105年6月28日 3,243,687  　 匯134 105年11月22日   300,000  4.689  1,406,700  　 還134  105年6月28日 84,800  　 匯135 105年11月23日   400,000  4.672  1,868,800  　 還135  105年6月29日 284,000  　 匯136 105年11月24日   750,000  4.658  3,493,500  　 還136  105年6月30日 18,800  　 匯137 105年11月25日   500,000  4.668  2,334,000  　 還137  105年6月30日 150,400  　 匯138 105年11月28日   600,000  4.657  2,794,200  　 還138  105年6月30日 169,200  　 匯139 105年11月29日   300,270  4.667  1,401,360  　 還139  105年7月11日 2,789,679  　 匯140 105年11月30日   600,000  4.686  2,811,600  　 還140  105年7月12日 2,500,000  　 匯141 105年11月30日 　 　 　 900,000  還141  105年7月19日 2,500,000  　 匯142 105年11月30日   396,000  4.686  1,855,656  　 還142  105年7月19日 1,445,600  　 匯143 105年12月1日    84,000  4.685  393,540  　 還143  105年7月19日 207,200  　 匯144 105年12月1日   500,000  4.685  2,342,500  　 還144  105年7月19日 368,457  　 匯145 105年12月1日 　 　 　 287,700  還145  105年7月19日 162,358  　 匯146 105年12月5日   500,000  4.718  2,359,000  　 還146  105年7月19日 430,106  　 匯147 105年12月7日   800,000  4.684  3,747,200  　 還147  105年7月19日 143,892  　 匯148 105年12月9日   500,000  4.667  2,333,500  　 還148  105年7月20日 175,700  　 匯149 105年12月12日 1,545,000  4.658  7,196,610  　 還149  105年7月20日 495,000  　 匯150 105年12月15日   900,000  4.670  4,203,000  　 還150  105年7月20日 498,000  　 總計  59,103,078人民幣 　 292,154,977元  23,063,744元  還151  105年7月20日 957,000  　       還152  105年7月22日 255,000  　       還153  105年7月26日 2,500,000  　       還154  105年7月26日 1,672,288  　       還155  105年7月29日 96,900  　       還156  105年8月9日 498,000  　       還157  105年8月8日 1,452,000  　       還158  105年8月8日 642,551  　       還159  105年8月18日 222,500  　       還160  105年8月5日 57,800  　       還161  105年8月9日 2,500,000  　       還162  105年8月15日 150,000  　       還163  105年8月16日 236,600  　       還164  105年8月18日 498,880  　       還165  105年8月18日 527,120  　       還166  105年8月18日 924,000  　       還167  105年8月22日 107,100  　       還168  105年8月23日 204,530  　       還169  105年8月24日 1,892,872  　       還170  105年8月26日 408,883  　       還171  105年8月26日 313,200  　       還172  105年8月29日 1,464,300  　       還173  105年8月29日 490,997  　       還174  105年8月31日 1,999,920  　       還175  105年9月1日 343,750  　       還176  105年9月5日 464,638  　       還177  105年9月2日 435,426  　       還178  105年9月5日 1,950,000  　       還179  105年9月5日 2,194,680  　       還180  105年9月5日 222,500  　       還181  105年9月8日 491,440  　       還182  105年9月10日 62,587  　       還183  105年9月12日 1,739,250  　       還184  105年9月13日 241,040  　       還185  105年9月20日 1,909,148  　       還186  105年9月21日 1,950,000  　       還187  105年9月22日 370,712  　       還188  105年9月22日 168,350  　       還189  105年9月23日 146,200  　       還190  105年9月29日 649,883  　       還191  105年9月29日 438,530  　       還192  105年9月30日 1,936,400  　       還193  105年9月30日 270,550  　       還194  105年10月13日 2,196,250  　       還195  105年10月13日 730,500  　       還196  105年10月13日 337,700  　       還197  105年10月25日 1,950,000  　       還198  105年10月14日 1,948,000  　       還199  105年10月14日 168,400  　       還200  105年10月17日 43,200  　       還201  105年10月19 420,050  　       還202  105年10月19日 322,500  　       還203  105年10月20日 2,178,000  　       還204  105年10月21日 1,801,616  　       還205  105年10月21日 250,100  　       還206  105年10月26日 458,320  　       還207  105年10月27日 479,900  　       還208  105年10月27日 2,159,550  　       還209  105年10月28日 1,919,200  　       還210  105年10月28日 242,200  　       還211  105年11月1日 385,150  　       還212  105年11月2日 140,850  　       還213  105年11月3日 2,154,600  　       還214  105年11月4日 1,913,600  　       還215  105年11月4日 141,500  　       還216  105年11月7日 36,600  　       還217  105年11月8日 337,700  　       還218  105年11月8日 294,600  　       還219  105年11月8日 500,000  　       還220  105年11月9日 163,000  　       還221  105年11月10日 2,148,300  　       還222  105年11月11日 1,909,200  　       還223  105年11月11日 338,750  　       還224  105年11月14日 2,000,000  　       還225  105年11月14日 1,198,600  　       還226  105年11月16日 4,000,000  　       還227  105年11月17日 600,000  　       還228  105年11月17日 640,200  　       還229  105年11月21日 1,527,150  　       還230  105年11月22日 450,000  　       還231  105年11月23日 600,000  　       還232  105年11月24日 962,700  　       還233  105年11月24日 2,411,500  　       還234  105年11月25日 1,167,000  　       還235  105年11月25日 2,420,500  　       還236  105年11月25日 1,276,800  　       還237  105年11月28日 900,000  　       還238  105年11月28日 69,600  　       還239  105年11月29日 1,072,240  　       還240  105年11月30日 700,000  　       還241  105年11月30日 325,000  　       還242  105年11月30日 880,000  　       還243  105年11月30日 880,000  　       還244  105年11月30日 880,000  　       還245  105年12月1日 2,790,000  　       還246  105年12月2日 2,504,900  　       還247  105年12月5日 1,100,000  　       還248  105年12月5日 371,100  　       還249  105年12月5日 2,273,280  　       還250  105年12月6日 331,390  　       還251  105年12月7日 4,139,000  　       還252  105年12月8日 122,500  　       還253  105年12月9日 2,394,000  　       還254  105年12月12日 2,400,000  　       還255  105年12月14日 1,177,050  支票        還256  105年12月15日 480,000  支票        還257  105年12月16日 480,000  支票        還258  105年12月17日 3,390,000  支票        總計  292,956,431元 起訴書附表三誤載「292,856,431」，業經檢察官當庭更正。